臺灣臺中地方法院臺中簡易庭小額民事判決
                                   111年度中小字第2953號
原      告  張家毓  

被      告  鍾坤佑  

訴訟代理人  曾奕凱  
上列當事人間請求侵權行為損害賠償（交通）事件，本院於民國
111年11月3日言詞辯論終結，判決如下：
    主      文
被告應給付原告新臺幣貳萬零柒佰玖拾陸元。
原告其餘之訴駁回。
訴訟費用新臺幣壹仟元由被告負擔新臺幣貳佰壹拾伍元，餘由原
告負擔。
原告勝訴部分得假執行。被告如以新臺幣貳萬零柒佰玖拾陸元為
原告預供擔保或提存，得免為假執行。 
    事實及理由
一、原告起訴聲明請求被告給付新臺幣（下同）9萬8000元，後
    減縮聲明如後開原告聲明所示（見卷第115頁），依民事訴
    訟法第255條第1項第3款規定，應予准許。
二、被告經合法通知，無正當理由，未於最後言詞辯論期日到場
    ，核無民事訴訟法第386 條所列各款情形，爰依原告之聲請
    ，由其一造辯論而為判決。　　
三、原告主張：
　㈠被告於民國109年9月28日7時10分許，駕駛牌照號碼AJR-1256
    號自用小客車，沿臺中市西屯區上安路往環中路方向行駛，
    行經上安路與青海南街水湳路之無號誌交岔路口時，欲左轉
    駛入青海南街時，本應注意轉彎車輛應讓直行車先行，且依
    當時並無不能注意之情事，竟疏未注意及此，貿然左轉，適
    原告騎乘車牌號碼000-0000號普通重型機車（下稱系爭機車
    ），沿青海南街由南往北行至該交岔路口，2車因而發生擦
    撞，致原告受有頸部挫傷、兩膝、兩臂、右腳、背部挫擦傷
    等傷害及機車受損。系爭機車為訴外人曹瑞宏所有，曹瑞宏
    業將機車受損之損害賠償債權讓與原告，爰依侵權行為之法
    律關係請求被告賠償損害：
  1.醫療費用：原告因車禍受傷，前往澄清綜合醫院中港分院治
    療，合計支出醫療費用1568元。
　2.機車修理費用：2萬2000元。
　3.違約損失：原告因被告侵權行為，致無法按時履行精緻油漆
    工程契約，因而遭訴外人室內設計工作室負責人魏小姐扣除
    逾期違約金2萬5000元。
  4.精神慰撫金：原告因車禍受傷後，受有肉體及精神痛苦，爰
    請求精神慰撫金4萬8032元。
  ㈡綜上，原告所受損害共計9萬6600元，並聲明：被告應給付原
    告9萬6600元。
四、被告未於最後言詞辯論期日到場，據其於前期日所為聲明陳
    述則以：醫療費用部分不爭執，原告未依規定減速慢行，就
    本件事故應負3成過失責任，又系爭機車應予折舊，請鈞院
    審酌精神慰撫金，另原告主張違約利益部分，就原告提出之
    證據尚難證明等語置辯，答辯聲明：⑴駁回原告之訴。⑵如受
    不利判決，願供擔保請准宣告假執行。
五、得心證之理由：
  ㈠原告主張被告於前揭時、地，駕駛駕駛牌照號碼AJR-1256號
    自用小客車，轉彎時未於路口前暫停讓直行車先行而過失碰
    撞原告騎乘之機車，致原告受有頸部挫傷、兩膝、兩臂、右
    腳、背部挫擦傷等傷害及機車受損等情，為被告不爭執，並
    有診斷證明書附卷可稽（見中小卷第83頁）。被告涉嫌過失
    傷害案件，經本院110年度中交簡字第947號刑事簡易判決判
    處被告過失傷害罪刑（處拘役30日，得易科罰金），復經本
    院110年度交簡上字第255號刑事判決駁回上訴確定，有上開
    刑事簡易判決及刑事判決可考（見中小卷第29-34頁）。原
    告主張被告駕駛系爭汽車肇事過失侵害原告身體及毀損原告
    騎乘系爭機車之事實，洵可認定為真正。
　㈡按因故意或過失，不法侵害他人之權利者，負損害賠償責任
    ；汽車、機車或其他非依軌道行駛之動力車輛，在使用中加
    損害於他人者，駕駛人應賠償因此所生之損害；不法侵害他
    人之身體或健康者，對於被害人因此喪失或減少勞動能力或
    增加生活上之需要時，應負損害賠償責任；不法侵害他人之
    身體、健康、名譽、自由、信用、隱私、貞操，或不法侵害
    其他人格法益而情節重大者，被害人雖非財產上之損害，亦
    得請求賠償相當之金額；不法毀損他人之物者，被害人得請
    求賠償其物因毀損所減少之價額，民法第184條第1項前段、
    第191條之2前段、第193條第1項、第195條第1項前段、第19
    6條定有明文。本件被告駕駛汽車肇事致使原告受傷及所騎
    乘機車受損，原告騎乘機車為曹瑞宏所有，曹瑞宏業將機車
    受損之損害賠償債權讓與原告，有機車行照及請求權讓與書
    在卷可稽（見卷第101-103頁），且為被告不爭執，原告訴
    請被告賠償損害自屬有據。茲就原告請求被告賠償損害項目
    及金額是否有理，逐項論述如次：
　1.醫療費用部分：原告主張因傷支出醫療費用1568元，業據其
    提出診斷證明書及醫療費用單據附卷可稽（見卷第83-89頁
    ），核屬相符，且被告就此部分不爭執，此部分請求應予准
    許。
　2.機車修理費部分：原告騎乘系爭機車為曹瑞宏所有，曹瑞宏
    業將機車受損之損害賠償債權讓與原告，有債權讓與書及機
    車行照在卷可稽（見卷第101、103頁），原告訴請被告賠償
    損害自屬有據。按物被毀損時，被害人除得依民法第196條
    請求賠償外，並不排除民法第213條至第215條之適用。依民
    法第196條請求賠償物被毀損所減少之價額，得以修復費用
    為估定之標準，但以必要者為限（例如：修理材料以新品換
    舊品，應予折舊）。被害人如能證明其物因毀損所減少之價
    額，超過必要之修復費用時，就其差額，仍得請求賠償（最
    高法院77年度第9次民事庭會議決議(一)參照）。原告提出
    估價單記載機車修理費2萬2000元（見卷第77頁），並未區
    分工資及零件金額，茲以工資3成零件7成計算，則工資部分
    為6600元，零件部分為1萬5400元。上開零件部分既係以全
    新零件更換受損害之零件，自應將零件折舊部分予以扣除。
    依營利事業所得稅查核準則第95條第6 項規定：「固定資產
    提列折舊採用定率遞減法者，以1年為計算單位，其使用期
    間未滿1年者，按實際使用之月數相當於全年之比例計算之
    ，不滿1月者，以1月計」。系爭機車係於100年12月出廠，
    有行車執照影本附卷可稽（見卷第103頁），至本件車禍發
    生日109年9月28日，使用之期間已逾機車之耐用年數3年，
    若依定率遞減法每年折舊千分之536計算，於第3年之累計折
    舊額已超過成本原額10分之9，故折舊金額最多僅能折舊成
    本原額10分之9，折舊後之零件殘值為1540元（15400元×1/1
    0＝1540元），加計不必折舊之修理工資6600 元，合計系爭
    機車必要修復費用為8140元（1540元＋6600元＝8140元）。
　3.違約損失部分：原告主張因被告侵權行為，致無法按時履行
    精緻油漆工程契約，因而遭訴外人室內設計工作室負責人魏
    小姐扣除逾期違約金2萬5000元，業據其提出油漆發包單為
    證（見中小卷第93頁）。此油漆發包單僅有工作內容及總價
    ，並無締約人簽名，亦無工期及因遲延扣款之記載，自難證
    明原告受有此節損害。原告未能證明其受到損害，本院自無
    從依民事訴訟法第222條第2項就損害額為審酌，此部分原告
    之請求不應准許。
  4.精神慰撫金部分：按不法侵害他人之身體及名譽，被害人受
    有非財產上損害，請求加害人賠償相當金額之慰撫金時，法
    院對於慰撫金之量定，應斟酌實際加害情形、所造成之影響
    、被害人所受精神上痛苦之程度、雙方之身分、地位、經濟
    狀況及其他各種情形，以核定相當之數額（最高法院47年台
    上字第1221號、51年台上字第223 號、76年台上字第1908號
    判例參照）。查原告因本件車禍受有受有頸部挫傷、兩膝、
    兩臂、右腳、背部挫擦傷等傷害堪認其肉體及精神受相當痛
    苦。被告事後未能與原告達成和解，原告陳明其為高中肄業
    ，擔任油漆工，月入10萬元，名下無不動產等語（見中小卷
    第69頁），被告陳明其為大學畢業，擔任工程師等語（見中
    小卷第69頁），並有兩造財產所得並有稅務電子閘門財產所
    得調件明細表可參（見證物袋）。本院斟酌兩造身分、地位
    及經濟狀況、本件車禍發生始末及原告所受精神上痛苦等情
    狀，認原告請求被告賠償非財產上損害，以2萬元為適當，
    逾此數額之請求，即為無理由。
　㈢按損害之發生或擴大，被害人與有過失者，法院得減輕賠償
    金額，或免除之，民法第217條第1項定有明文。所謂被害人
    與有過失，只須其行為為損害之共同原因，且其過失行為並
    有助成損害之發生或擴大者，即屬相當（最高法院96年度台
    上字第2324號判決參照）。本件車禍事故經臺中市車輛行車
    事故鑑定委員會鑑定結果認：原告駕駛普通重型機車，行至
    無號誌交岔路口，未減速慢行作隨時停車之準備，為肇事次
    因，被告駕駛普通自用小客車，行經無號誌交岔路口，轉彎
    車位於路口前暫停讓直行車先行，為肇事主因，有臺中市車
    輛行車事故鑑定委員會中市車鑑0000000案鑑定意見書在卷
    可參（見中小卷第54-55頁），足認原告就本件事故發生與
    有過失，原告主張其無過失云云，並不足採。本院斟酌前揭
    認定肇事雙方過失情節，認本件原告應負10分之3責任，被
    告應負10分之7之責任。依此計算結果，原告得請求被告賠
    償之金額為2萬0796元【（1568元＋8140元＋20000元）×7/10＝
    20796元，元以下4捨5入】。
　㈣按保險人依本法規定所為之保險給付，視為被保險人損害賠
    償金額之一部分；被保險人受賠償請求時，得扣除之，強制
    汽車責任保險法第32條定有明文。原告陳明其未領取機車強
    制責任保險金，為被告所不爭執，無從於其賠償請求予以扣
    除。
六、從而，原告依侵權行為法律關係，請求被告給付原告2萬079
    6元，為有理由，應予准許，逾此部分之請求，為無理由，
    應予駁回。並依民事訴訟法第79條、第436條之19第1項規定
    ，確定本件訴訟費用1000元由被告負擔215元，餘由原告負
    擔。
七、本件小額訴訟為被告敗訴判決，依民事訴訟法第436條之20
    規定，應依職權宣告假執行。被告陳明願供擔保免為假執行
    ，核無不合，爰酌定相當擔保金額宣告之。
八、據上論結，本件原告之訴為一部有理由，一部無理由，依民
    事訴訟法第436條之23、第436條第2項、第385條第1項前段
    、第79條、第436條之19第1項、第436條之20第、第392條第
    2項，判決如主文。
中　　華　　民　　國　　111 　年　　11　　月　　29　　日
                  臺灣臺中地方法院臺中簡易庭
                                  法  官  熊祥雲
以上正本係照原本作成。
如不服本判決，應於送達後20日內，以判決違背法令為理由，向
本院提出上訴狀並表明上訴理由（上訴理由應表明一、原判決所
違背之法令及其具體內容；二、依訴訟資料可認為原判決有違背
法令之具體事實），如於本判決宣示後送達前提起上訴者，應於
判決送達後20日內補提上訴理由書（須附繕本）。如委任律師提
起上訴者，應一併繳納上訴審裁判費。
中　　華　　民　　國　　111 　年　　11　　月　　29　　日
                                  書記官  王麗麗